臺灣新北地方法院刑事判決
111年度審訴字第969號
公  訴  人  臺灣新北地方檢察署檢察官
被      告  林品宏





上列被告因違反兒童及少年性剝削防制條例案件，經檢察官提起
公訴（111年度偵字第24205號），被告於準備程序中對被訴事實
為有罪陳述，本院合議庭裁定由受命法官獨任行簡式審判程序，
並判決如下：
    主  文
乙○○犯拍攝少年為性交行為之電子訊號罪，共貳罪，各處有期徒
刑壹年壹月。應執行有期徒刑壹年陸月。如附表所示之物均沒收
。
    事  實
一、乙○○與代號AD000-A108150號未滿18歲少年（民國90年7月生
    ，真實姓名年籍詳卷，下稱A女）為男女朋友（已於108年3月
    初分手），其明知甲 為未滿18歲之少年，竟仍基於拍攝少年
    為性交行為電子訊號之犯意，㈠於107年10月21日21時34分許
    ，在臺北市某汽車旅館內，於與甲 為性交行為時（無證據
    證明違反甲 意願），以其持用之iPhone6行動電話拍攝其與
    甲 為性交行為影片之電子訊號。㈡於108年3月3日或4日20時
    許，在新北市○○區○○街00巷0○0號乙○○住處內，於與甲 為性
    交行為時（無證據證明違反甲 意願），以其持用之iPhone6
    行動電話拍攝其與甲 為性交行為影片之電子訊號。嗣因甲 
    懷孕，經甲 、甲 之父（代號AD000-A108150A號，真實姓名
    年籍詳卷）對乙○○提出妨害性自主及妨害秘密告訴（均業經
    檢察官另為不起訴處分確定），始查悉上情。
二、案經甲 、甲 之父訴由新北市政府警察局中和分局報告臺灣
    新北地方檢察署檢察官偵查起訴。
　　理　由
一、按除被告所犯為死刑、無期徒刑、最輕本刑為3年以上有期
    徒刑之罪或高等法院管轄第一審案件者外，於第一次審判期
    日前之準備程序進行中，被告先就被訴事實為有罪之陳述時
    ，審判長得告知被告簡式審判程序之旨，並聽取當事人、代
    理人、辯護人及輔佐人之意見後，裁定進行簡式審判程序，
    刑事訴訟法第273條之1第1項定有明文。經核本件被告所犯
    係死刑、無期徒刑、最輕本刑為3年以上有期徒刑以外之罪
    ，其於準備程序中就被訴之事實為有罪陳述，經法官告知簡
    式審判程序之旨，並聽取公訴人及被告之意見後，本院合議
    庭依刑事訴訟法第273條之1第1項規定，裁定由受命法官獨
    任進行簡式審判程序，合先敘明。
二、上揭犯罪事實，業據被告乙○○於警詢、偵查及本院審理時均
    坦承不諱，核與證人即告訴人甲 於警詢及偵查中、證人甲 
    之父於偵查中證述之情節相符，復有內政部警政署刑事警察
    局108年7月25日刑生字第1080052036號鑑定書1份、通訊軟
    體對話紀錄截圖1張（見108年度偵字第17736號偵查卷第23
    頁至第24頁、111年度偵字第24205號偵查卷第3頁）附卷可
    資佐證，足認被告前揭自白均與事實相符，應堪採信。本案
    事證明確，被告上開犯行堪以認定，應予依法論科。
三、論罪科刑：
  ㈠兒童及少年性剝削防制條例第36條第1項，係以拍攝、製造未滿18歲之人為性交或猥褻行為之圖畫、錄影帶、影片、光碟、電子訊號或其他物品為構成要件。其中以數位裝置所拍攝之影像數位訊號，未將之轉換為錄影帶、光碟、相紙等藉由機器或媒介實體展示視覺影像之實物者，僅屬電子訊號。被告為本案行為時，告訴人甲 為未滿18歲之少年，有甲 之代號與真實姓名對照表在卷可憑（見108年度偵字第17736號偵查彌封卷第1頁），被告持iPhone6行動電話所拍攝之影片內容為其與甲 為性交行為之過程，自屬兒童及少年性剝削防制條例第36條第1項所規範之性交行為電子訊號甚明。
  ㈡核被告所為，係犯兒童及少年性剝削防制條例第36條第1項之
    拍攝少年為性交行為之電子訊號罪。
  ㈢被告上開2次犯行，犯意各別，行為互殊，應予分論併罰。
  ㈣兒童及少年福利與權益保障法第112條第1項固規定成年人故
    意對兒童及少年犯罪者，加重其刑至二分之一，惟同條項但
    書已明文規定「但各該罪就被害人係兒童及少年已定有特別
    處罰規定者，不在此限」。而被告所犯上開之罪，已將「拍
    攝兒童或少年」列為犯罪構成要件，即屬對少年所定之特別
    處罰規定，自無庸再依兒童及少年福利與權益保障法第112
    條第1項之規定加重其刑，附此敘明。
  ㈤爰審酌被告明知告訴人甲 為未滿18歲之少年，對於身體自主
    及判斷能力均尚有不足，竟為滿足個人私欲，拍攝甲 與其
    性交之電子訊號，違反法律保障少年身心健全之規範意旨，
    所為應予非難，兼衡其犯罪之動機、目的、手段、犯後坦承
    犯行之態度，及高職肄業之智識程度、未婚，自陳入監前從
    事物流業、無需扶養他人、經濟狀況普通之生活情形（見被
    告個人戶籍資料、本院卷第59頁）等一切情狀，各量處如主
    文所示之刑，並定其應執行之刑。
四、沒收：　　
  ㈠按兒童及少年性剝削防制條例第36條第6項規定：「第1項至
    第4項之物品，不問屬於犯罪行為人與否，沒收之。」該條
    沒收之範圍係指兒童及少年性剝削防制條例第36條第1項至
    第4項所拍攝、製造兒童或少年為性交或猥褻行為之圖畫、
    照片、影片、影帶、光碟、電子訊號或其他物品。本案被告
    持以拍攝甲 性交行為影片之iPhone6行動電話雖未扣案，惟
    甲 為性交行為之電子訊號既曾儲存於被告使用之上開行動
    電話記憶體，鑑於現今電子科技技術發達，上述電子訊號得
    輕易重製、散布、儲存於各類電子產品，刪除後亦有方法可
    以還原。是被告於警詢及偵查中雖供稱本案影片均已刪除，
    然基於法條規定及保護被害人立場，就本案甲 為性交行為
    之電子訊號尚乏證據證明已完全滅失而不存在，自應依兒童
    及少年性剝削防制條例第36條第6項規定宣告沒收。
  ㈡被告持以拍攝甲 性交行為影片之iPhone6行動電話1支，係被
    告所有供本案犯罪所用之物，雖未扣案，然無證據證明已滅
    失而不存在，自仍應依刑法第38條第2項規定，與上開電子
    訊號併同宣告沒收。
據上論斷，應依刑事訴訟法第273條之1第1項、第299條第1項前
段，判決如主文。
本案經檢察官丙○○提起公訴，檢察官陳伯青到庭執行職務。　
中　　華　　民　　國　　111 　年　　9 　　月　　23　　日
                  刑事第二十三庭  法　官  藍海凝
上列正本證明與原本無異。
如不服本判決，應於判決送達後20日內敘明上訴理由，向本院提
出上訴狀（應附繕本），上訴於臺灣高等法院。其未敘述上訴理
由者，應於上訴期間屆滿後20日內向本院補提理由書「切勿逕送
上級法院」。
                                  書記官　彭姿靜
中　　華　　民　　國　　111 　年　　9 　　月　　27　　日
附錄本案論罪科刑法條全文：
兒童及少年性剝削防制條例第36條
拍攝、製造兒童或少年為性交或猥褻行為之圖畫、照片、影片、
影帶、光碟、電子訊號或其他物品，處1年以上7年以下有期徒刑
，得併科新臺幣1百萬元以下罰金。
招募、引誘、容留、媒介、協助或以他法，使兒童或少年被拍攝
、製造性交或猥褻行為之圖畫、照片、影片、影帶、光碟、電子
訊號或其他物品，處3年以上7年以下有期徒刑，得併科新臺幣3
百萬元以下罰金。
以強暴、脅迫、藥劑、詐術、催眠術或其他違反本人意願之方法
，使兒童或少年被拍攝、製造性交或猥褻行為之圖畫、照片、影
片、影帶、光碟、電子訊號或其他物品者，處7年以上有期徒刑
，得併科新臺幣5百萬元以下罰金。
意圖營利犯前三項之罪者，依各該條項之規定，加重其刑至二分
之一。
前四項之未遂犯罰之。
第1項至第4項之物品，不問屬於犯罪行為人與否，沒收之。
附表：
編號 應沒收之物 1 未扣案甲 為性交行為影片電子訊號 2 未扣案iPhone6行動電話壹支